臺灣士林地方法院刑事判決　　　　　　100年度簡上字第139號
上　訴　人　臺灣士林地方法院檢察署檢察官
被　　　告　吳文賢
上列上訴人因被告違反毒品危害防制條例案件，不服本院中華民
國100 年7 月12日100 年度審簡字第802 號第一審刑事簡易判決
（100 年度毒偵字第372 號），提起上訴，本院管轄第二審之合
議庭判決如下：
    主  文
上訴駁回。
    事實及理由
一、本案經本院合議庭審理結果，認第一審以被告吳文賢違反毒
    品危害防制條例第10條第2 項之施用第二級毒品罪，判處有
    期徒刑4 月，如易科罰金，以新臺幣（下同）1,000 元折算
    1 日，其認事用法及量刑均無不當，應予維持，並引用第一
    審簡易判決及檢察官起訴書記載之事實、證據、理由及應適
    用之法條（詳如附件）。
二、檢察官上訴略以：本件被告前因施用毒品案件，經觀察勒戒
    後，認無繼續施用毒品之傾向，於民國92年3 月4 日釋放出
    所，並經臺灣板橋地方法院檢察署檢察官於92年3 月5 日以
    92年度毒偵字第633 號為不起訴處分確定。又因施用第一級
    毒品案件，經臺灣板橋地方法院以93年度訴字第1993號判決
    處有期徒刑7 月確定，並於94年11月8 日執行完畢。再因施
    用第一級毒品案件，經臺灣士林地方法院以95年度訴字第47
    2 號判決處有期徒刑10月，並經同法院以96年度聲減字第84
    號裁定應執行有期徒刑5 月確定，並於96年7 月16日執行完
    畢。復因施用第一級毒品案件，經同法院以96年度訴字第29
    5 號判決處有期徒刑1 年，並經同法院以96年度聲減字第22
    25號裁定應執行有期徒刑6 月確定，並於97年6 月13日執行
    完畢。又因施用第一級毒品案件，經同法院以97年度訴字第
    224 號判決處有期徒刑9 月確定；再因施用第一級毒品案件
    ，經同法院以97年度訴字第306 號判決處有期徒刑1 年確定
    ，上開2 案嗣經同法院以97年度聲字第1379號裁定應執行有
    期徒刑1 年6 月。復因施用第一級毒品案件，經臺灣高等法
    院以97年度上訴字第5253號判決處有期徒刑1 年確定，嗣上
    開3 案接續執行後，經臺灣高等法院以99年度聲字第1267號
    裁定假釋付保護管束，於99年12月25日因保護管束期滿未經
    撤銷。被告上開各案經接續執行完畢後，復又再犯本件施用
    第二級毒品犯行，顯現其經多次矯治後，仍不能斷絕毒癮，
    其自制力薄弱，為收預防再犯之效，實有必要酌予加重其刑
    度；而原審僅略以「念其施用毒品乃戕害自己身心健康，尚
    未危及他人，並考量其犯後坦承之犯後態度，兼衡其犯罪動
    機等一切情狀，量處如主文所示之刑」，並未詳細論述被告
    因多次施用毒品行為遭查獲及執行完畢後，又再犯本次施用
    毒品案件，而僅量處有期徒刑4 月，實與比例原則、罪刑相
    當原則有違，其量刑實有過輕情形，原判決尚有未洽，爰請
    撤銷原判決，量處被告有期徒刑10月等語。
三、然按量刑之輕重，係事實審法院得依職權自由裁量之事項，
    茍已斟酌刑法第57條各款所列情狀而未逾越法定刑度，則不
    得遽指為違法；又刑罰之量定屬法院自由裁量之職權行使，
    但仍應審酌刑法第57條所列各款事由及一切情狀，為酌量輕
    重之標準，並非漫無限制，在同一犯罪事實與情節，如別無
    其他加重或減輕之原因，下級法院量定之刑，亦無過重或失
    輕之不當情形，則上級法院對於下級法院之職權行使，原則
    上應予尊重（最高法院72年台上字第6696號判例、85年度台
    上字第2446號判決意旨參照）。由上可知，法律固賦予法官
    自由裁量權，但此項裁量權之行使，並非得以任意或自由為
    之，仍應受一般法律原則之拘束，必須符合法律授權之目的
    ，並受法律秩序之理念、法律感情及慣例所規範，法官量刑
    權雖係受法律拘受之裁量原則，但其內涵仍將因各法官之理
    念、價值觀、法學教育背景之不同而異，是以自由裁量之界
    限仍難有客觀之解答，端賴法官於個案審判時，依個案事由
    加以審酌，若無裁量濫用情事，難謂有不當之處。經查：原
    審審酌被告有累犯前科，曾因施用毒品犯行而送觀察、勒戒
    及法院判處罪刑確定，仍不知悛悔，復再施用毒品，顯見其
    無戒絕之決心，惟念其施用毒品乃戕害自己身心健康，尚未
    危及他人，並考量其犯後坦承犯行之犯後態度，兼衡其犯罪
    之動機、目的、智識程度等一切情狀，判處被告有期徒刑4
    月，如易科罰金以1,000 元折算1 日，並未逾越上開法律規
    定之範圍，亦無濫用權限之情事，尚難謂有何違法可言，其
    次，本件被告先前固因施用第一級毒品案件，分遭臺灣板橋
    地方法院以93年度訴字第1993號、本院以95年度訴字第472
    號、96年度訴字第295 號、97年度訴字第224 號、97年度訴
    字第306 號判決處有期徒刑7 月、10月（並經減刑為有期徒
    刑5 月）、1 年（並經減刑為有期徒刑6 月）、9 月、1 年
    （前2 案經定應執行刑為有期徒刑1 年6 月）等情，有臺灣
    高等法院被告前案紀錄表在卷可佐，然前開毒品前科均為施
    用第一級毒品，其法定刑及惡性與本件施用第二級毒品之罪
    顯有不同，更不能據此認定原審量刑有所不當，況且，本件
    被告於本院審理程序中亦坦承犯行（見本院卷第28頁背面）
    ，犯後態度尚稱良好，難謂無悔悟之情，原審判處上開刑罰
    ，已足收懲儆之效，所為量刑並無違法不當。綜上，檢察官
    上訴意旨指摘原審量刑過輕為無理由，自應將其上訴駁回。
據上論斷，應依刑事訴訟法第455 條之1 第1 項、第3 項、第36
8 條、第373 條，判決如主文。
本案經檢察官葉乃瑋到庭執行職務
中    華    民    國   100    年    8     月    31    日
                  刑事第三庭審判長法  官  黃潔茹
                                  法  官  蘇怡文
                                  法  官  劉育琳
以上正本證明與原本無異。
本件不得上訴。
                                  書記官  李佳姿
中    華    民    國   100    年    9     月    2     日